ro-RO: Adecvarea la etapa postoperatorie: Non-post-chirurgical; Stadiul 1; Stadiul 2; Stadiul 3; Altele
bg-BG: Подходящ етап след операция: Неследоперативен; Етап 1; Етап 2; Етап 3; Друго
el: Καταλληλότητα για τη μετεγχειρητική φάση: Μη μετεγχειρητικό; Στάδιο 1; Στάδιο 2; Στάδιο 3; Άλλο
th: ความเหมาะสมในระยะหลังการผ่าตัด: ไม่ใช่หลังการผ่าตัด; ระยะที่ 1; ระยะที่ 2; ระยะที่ 3; อื่นๆ
fr: Adaptation au stade de récupération post-opératoire: Non postopératoire; Phase 1; Phase 2; Phase 3; Autre
pt-BR: Pós-cirurgia estágio adequado: Não pós-cirúrgico; Estágio 1; Estágio 2; Estágio 3; Outros
pt-PT: Adequação à fase pós-cirúrgica: Não pós-cirúrgico; Fase 1; Fase 2; Fase 3; Outro
ko: 수술 후 단계 적합성: 비수술용; 1단계; 2단계; 3단계; 기타
it: Idoneità della fase post-operatoria: Non post-chirurgico; Fase 1; Fase 2; Fase 3; Altro
ru: Подходящая стадия послеоперационного периода: Не послеоперационный; Стадия 1; Стадия 2; Стадия 3; Другое
hu: Műtét utáni szakaszhoz való alkalmasság: Nem műtét utáni; 1. fázis; 2. fázis; 3. fázis; Egyéb
ja: 術後段階の適合性: 非術後用; ステージ1; ステージ2; ステージ3; その他
es: Idoneidad para etapa postoperatoria: No posquirúrgico; Etapa 1; Etapa 2; Etapa 3; Otro
nb: Faseegnethet etter operasjon: Ikke-etterkirurgisk; Fase 1; Fase 2; Fase 3; Annet
fi: Leikkauksen jälkeinen käyttövaihe: Ei leikkauksen jälkeinen; Vaihe 1; Vaihe 2; Vaihe 3; Muu
sk-SK: Vhodnosť v pooperačnom štádiu: Nie je pooperačné; Fáza 1; Fáza 2; Fáza 3; Iné
vi: Sự phù hợp ở giai đoạn sau phẫu thuật: Không dành cho hậu phẫu; Giai đoạn 1; Giai đoạn 2; Giai đoạn 3; Khác
pl: Przydatność po etapie pooperacyjnym: Nie pooperacyjne; Etap 1; Etap 2; Etap 3; Inne
da: Egnethed til efter operation: Ikke-kirurgisk; Fase 1; Fase 2; Fase 3; Andet
zh-TW: 術後階段適用性: 非術後; 第 1 階段; 第 2 階段; 第 3 階段; 其他
tr: Ameliyat sonrası aşama uygunluğu: Cerrahi müdahale sonrası olmayan; 1. Aşama; 2. Aşama; 3. Aşama; Diğer
lt-LT: Tinkamumas pooperaciniam etapui: Nepooperacinis; 1 etapas; 2 etapas; 3 etapas; Kita
zh-CN: 术后阶段适用性: 非术后; 第一阶段; 第二阶段; 第三阶段; 其他
nl: Geschiktheid na operatie: Niet postoperatief; Fase 1; Fase 2; Fase 3; Overig
sl-SI: Primernost glede na stopnjo pooperativnega obdobja: Ni za po operaciji; Faza 1; Faza 2; Faza 3; Drugo
de: Eignung für postoperative Phasen: Nicht nach Operationen; Stufe 1; Stufe 2; Stufe 3; Sonstige
cs: Vhodnost pro pooperační období: Není pooperační; Fáze 1; Fáze 2; Fáze 3; Jiné
en: Post-surgery stage suitability: Non-post-surgical; Stage 1; Stage 2; Stage 3; Other
hr-HR: Prikladnost za postoperativnu fazu: Nije za postoperativnu upotrebu; 1. faza; 2. faza; 3. faza; Ostalo
sv: Lämplighet för postoperativt stadium: Ej postoperativ; Steg 1; Steg 2; Steg 3; Annat